【裁判字號】    95,上訴,1192
【裁判日期】    951122
【裁判案由】    違反毒品危害防制條例
【裁判全文】
臺灣高等法院高雄分院刑事判決        95年度上訴字第1192號
上  訴  人  臺灣高雄地方法院檢察署檢察官
上  訴  人
即  被  告  丙○○
指定辯護人  李靜怡律師
上列上訴人因被告違反毒品危害防制條例案件，不服臺灣高雄地
方法院95年度訴字第568 號中華民國95年5 月25日第一審判決（
起訴案號：臺灣高雄地方法院檢察署94年度偵字第29059 號），
提起上訴，本院判決如下：
    主  文
上訴駁回。
    事  實
一、丙○○明知甲基安非他命係毒品危害防制條例第2 條第2 項
    第2 款所列管之第二級毒品，依法不得持有、轉讓，竟基於
    轉讓第二級毒品甲基安非他命之概括犯意為下列轉讓第二級
    毒品甲基安非他命之行為：(一)自民國94年12月12日起至同年
    月21日止，在高雄市三民區○○○路495 號11樓之3 其住處
    內，無償提供甲基安非他命予甲○○（71年生，已成年）施
    用10次（無證據證明其轉讓第二級毒品數量淨重達10公克以
    上）。(二)復於同年月21日，在上開住處，無償提供甲基安非
    他命予乙○○（68年生，已成年）及林津（69年生，已成
    年）施用1 次（無證據證明其轉讓第二級毒品數量淨重達10
    公克以上）。嗣於94年12月21日15時45分許，員警持搜索票
    前往丙○○上開住處執行搜索時，當場查獲丙○○所有殘留
    甲基安非他命殘渣之吸食器1 組、短玻璃球1 個、長玻璃球
    1 個、紅色鏟管1 個，及丙○○所有供轉讓提供甲基安非他
    命予他人施用之空夾鍊袋2 包與酒精燈1 個等物。
二、案經高雄市政府警察局三民第一分局移送臺灣高雄地方法院
    檢察署檢察官偵查起訴。
    理  由
壹、程序部分：
一、按刑事訴訟法第159 條之1 第2 項規定：「被告以外之人於
    偵查中向檢察官所為之陳述，除顯有不可信之情況者外，得
    為證據。」依其文義之形式解釋，乃指被告以外之人於偵查
    中向檢察官所為之陳述，非顯不可信者，得為證據；然新刑
    事訴訟法，為保障被告之反對詰問權，已採納英美之傳聞法
    則，而被告以外之人於偵查中向檢察官所為之陳述，其本質
    屬傳聞證據，依傳聞法則，原無證據能力，係因立法者以刑
    事訴訟法規定檢察官代表國家偵查犯罪、實施公訴，依法有
    訊問被告、證人、鑑定人之權，且實務運作時，偵查中檢察
    官向被告以外之人所取得之陳述，原則上均能遵守法律規定
    ，不致違法取供，其可信性極高，為兼顧理論與實務為由，
    而例外設定其具備非顯不可信之要件時，得為證據。故此法
    條所稱「得為證據」者，應解釋為檢察官訊問被告以外之人
    即證人之程序，已給被告或其辯護人對該被告以外之人行詰
    問之機會，而無顯不可信之情況，或該被告以外之人於審判
    中到場作證，並給被告或其辯護人對其行詰問之機會，但其
    於審判中之陳述與偵查中向檢察官所為陳述不一致，而偵查
    中向檢察官所為陳述無顯不可信之情況，或該被告以外之人
    因死亡或身心障礙或所在不明或滯留國外而無法於審判期日
    到庭陳述之傳喚不能情形者為限，始得例外容許之，以確保
    被告之反對詰問權；而對此項陳述所設「無顯不可信」之要
    件，亦應解為屬於證據能力之規定，而非陳述內容證明力之
    問題；至於被告以外之人於偵查中向檢察官所為陳述是否具
    備「無顯不可信」之要件而具有證據能力，法院應就該被告
    以外之人在檢察官面前所為陳述之外部附隨之環境或條件判
    斷之。本案被告以外之人甲○○、乙○○2 人偵查中業經具
    結後而為陳述，且於原審及本院審理時，亦均曾到庭作證並
    經檢察官、被告及其辯護人之對質、詰問，而被告及其辯護
    人未主張上開偵查中之陳述有何顯不可信的情況，依上說明
    ，上開被告以外之人於偵查中在檢察官前所為陳述自均具有
    證據能力。
二、又刑事訴訟法第158 條之3 雖然規定：「證人、鑑定人依法
    應具結而未具結者，其證言或鑑定意見，不得作為證據。」
    係著眼於以具結之方式，作為陳述真實之擔保。本案被告以
    外之人林津，其於偵查中之陳述，依法應具結，但其於本
    案偵查中陳述時卻未具結，其偵訊筆錄依上開規定，不得作
    為證據。
三、另被告以外之人於審判外之言詞或書面陳述，除法律有規定
    者外，不得作為證據，刑事訴訟法第159 條第1 項定有明文
    。又被告以外之人於審判外之陳述，雖不符前4 條之規定，
    而經當事人於審判程序同意作為證據，法院審酌該言詞陳述
    或書面陳述作成時之情況，認為適當者，亦得為證據，刑事
    訴訟法第159 條之5 第1 項亦定有明文。本案被告以外之人
    甲○○、林津及乙○○3 人於警詢時之陳述，雖屬審判外
    之言詞陳述，但於原審及本院言詞辯論終結前，被告及其辯
    護人未就其證據能力聲明異議，且本院斟酌其或於偵查中具
    結作證而為陳述，足擔保其證述之真實性，或上開筆錄作成
    時，較無人情施壓或干擾，亦無不當取供之情形，因而認為
    以之作為本案之證據亦屬適屬，而認上開警詢筆錄具有證據
    能力。
四、卷附之扣押筆錄及扣押物品目錄表等資料，是由司法警察於
    偵辦刑案為搜索扣押時，依法本於其職務均應行製作之紀錄
    文書，且如有錯誤並可請求更正，其真實性保障極高，均無
    顯不可信之情況，依刑事訴訟法第159 條之4 第1 款規定，
    應具有證據能力。
貳、實體部分：
甲、被訴轉讓第二級毒品甲基安非他命部分：
一、訊據上訴人即被告丙○○，矢口否認有何上開犯行，辯稱：
    伊不曾轉讓甲基安非他命供他人施用，僅於94年12月21日查
    獲當天，伊將甲基安非他命放在桌上，伊去廁所，他們拿去
    施用云云。然查，被告對於上揭無償轉讓甲基安非他命供他
    人施用之犯罪事實，於原審審理時已坦承不諱，另被告確曾
    至少10次轉讓甲基安非他命予甲○○，以及各轉讓1 次予乙○○及林津之事實，亦經甲○○於原審法院審理時（95年
    5 月11日審判筆錄參照）、乙○○於本院審理時（95年11月
    8 日審判筆錄參照）結證明確、及林津於警詢時陳述明確
    （94年12月21日警詢筆錄參照），且被告上開原審自白，與
    3 證人上開陳述相符，參諸上開3 證人均與被告並無仇怨，
    且查獲當日均係在被告家中作客之人，渠等與被告應有相當
    之交誼，其當無故意誣陷被告之理，所證應可採信。此外，
    復有渠等在現場施用甲基安非他命時所查扣之吸食器1 組、
    短玻璃球1 個、長玻璃球1 個、紅色鏟管1 個及空夾鍊袋2
    包與酒精燈1 個等物可證，堪認被告前開於原審時之自白，
    確與事實相符，自堪採信，被告上開所為與原審自白不符之
    辯解，應係事後卸責之詞，不足採信。
二、關於轉讓之時間及次數：
  (一)被告轉讓給李嘉諱之時間及次數：查被告及證人甲○○雖有
    如下所述多次之供述：(1)被告於原審95年5 月11日審理時供
    稱：「我轉讓給甲○○的時間是在94年12月12日至94年12月
    21日約10餘次。」等語（見原審卷第136 頁）；(2)證人甲○○於偵訊時證稱：「（你共向他《指被告》拿毒品回家施用
    ？）10次以內」等語（見偵卷第18頁）；(3)甲○○於原審審
    理時證稱：「（這段時間被告總共提供你幾次毒品？）10幾
    次，每次的量大約2 、3 顆米粒大小的量」等語（見原審卷
    第128 頁）。被告及甲○○於上開多次陳述中，對於被告係
    免費提供甲基安非他命給甲○○施用之主要事實並無不同，
    自難因渠2 人等對於主要事實外之次要事實之供述略有不符
    ，即認渠等之供述不足採信。綜合被告及甲○○上開陳述，
    其關於轉讓次數之陳述，大致相符，應可採信，足證被告轉
    讓之時間係自94年12月12日起，至94年12月21日止，而其轉
    讓之次數至少為10次，則採最有利被告之認定，認定為10次
    。至甲○○於本院審理時證稱：除了被查獲當日之外，被告
    轉讓甲基安非他命給伊之次數約5 、6 次云云（95年11月8
    日審判筆錄，見本院卷第63 -64頁），然其於本院作證時，
    關於被告轉讓次數與之前偵、審訊時所述雖然不符，但其所
    證被告確有多次轉讓犯行之事實則並無不符，其於本院關於
    轉讓次數之陳述，應係時間經過已久造成記憶模糊所致，應
    以其之前之陳述較可採信，併此敘明。
  (二)被告轉讓給乙○○及林津之時間及次數：查被告自警詢、
    偵訊及原審審理時均供稱伊僅於94年12月21日無償提供第二
    級毒品甲基安非他命予乙○○及林津各1 次等語。(1)其於
    警詢時供稱：「警方搜索時有我及朋友甲○○、乙○○、林
    津等人在現場……」、「（你們所施用之安非他命係誰所
    提供？）是我所提供」、「（你提供安非他命供給其他人施
    用有無代價？）沒有代價，因94年12月21日14時許我自己吸
    食安非他命，其他朋友來訪也一起和我吸食」等語（見94年
    12 月21 日警詢筆錄，警卷一第1-4 頁）；(2)其於偵訊時供
    稱：「……因為我心情不好，所以拿安非他命出來吸食，他
    們也一起吸，我們使用2 個玻璃球1 個吸食器，當時是我把
    吸剩的安非他命放在桌上，然後他們才拿去共同吸食的」等
    語（見94年12月29日偵訊筆錄，偵卷第31頁）；(3)其於原審
    95年5 月11日審理時供稱：「我轉讓給乙○○的時間僅有94
    年12月21日那1 次。」等語（見原審卷第137 頁）；(4)證人
    乙○○於偵訊時證稱：「（你前案觀察勒戒出所後何時起、
    在何處施用毒品至何時止？）大約在2 天前開始施用安非他
    命，我總共施用3 次，最後1 次是在前天中午，有1 次在家
    裡，有2 次在老爹《指被告》那邊。」、「（你在他《指被
    告》家所施用的安非他命他是否有跟你拿錢？）沒有，我去
    那邊時，他就拿出來用，並問我要不要用，我就施用了」等
    語（見94年12月22日偵訊筆錄，偵卷第19頁）；(5)證人乙○○於本院審理時證稱：被告曾經拿甲基安非他命給伊，時間
    為被查獲前4 、5 天左右等語（見95年11月8 日審判筆錄，
    本院卷第67頁）。觀之被告及乙○○上開陳述，渠等對於被
    告曾免費提供甲基安非他命給乙○○施用之主要事實並無不
    同。而乙○○雖曾證稱伊曾2 次在被告家施用甲基安非他命
    云云，然其於原審審理時改稱：被告僅提供伊1 次云云（見
    原審卷第68頁），其已與之前所證之次數不同。又之前所證
    2 次，其時間為何？又被告是否係分2 次轉讓第二級毒品甲
    基安非他命予乙○○施用？等細節問題乙○○之前之陳述亦
    未具體指明，而被告前開(1)、(2)、(3)所為之3 次供述情節均
    相符，另乙○○於查獲當日採尿送驗，又確呈甲基安非他命
    陽性反應，此亦有高雄市立凱旋醫院95年1 月2 日、轉碼編
    號A00000000 號乙○○之濫用藥物尿液檢驗報告附卷可稽（
    見本院卷第57頁），是綜合被告及證人乙○○之陳述，足證
    被告轉讓予乙○○第二級毒品甲基安非他命之時間應以被告
    上開所陳述之查獲當日之94年12月21日，較可採信，而其轉
    讓之次數，則採最有利被告之認定，應為1 次。
  (三)被告曾於94年12月21日，在其住處，轉讓1 次第二級毒品甲
    基安非他命予證人林津施用一事，被告於原審95年3 月3
    日審理時之自白，與林津於警詢時之陳述（94年12月21日
    警詢，見警卷二第23頁），及甲○○於原審95年5 月11日結
    證時（見原審卷第128 頁）所述相符，是此部分事實應堪認
    定。
  (四)綜上所述，被告轉讓甲基安非他命部分之犯行明確，堪以認
    定。
二、查甲基安非他命係毒品危害防制條例第2 條第2 項第2 款之
    第二級毒品，被告轉讓甲基安非他命予甲○○、林津、乙○○，核其所為係犯毒品危害防制條例第8 條第2 項之轉讓
    第二級毒品罪，被告轉讓甲基安非他命前、後之持有毒品行
    為，本應論以持有之罪，惟其持有毒品之行為應為其轉讓毒
    品之行為所吸收，不另論罪。另被告行為後，刑法第56條連
    續犯之規定，業於94年2 月2日 修正公布刪除，並於95年7
    月1 日施行，則被告之犯行，因行為後修正後之刑法業已刪
    除連續犯之規定，此刪除雖非犯罪構成要件之變更，但顯已
    影響行為人刑罰之法律效果，自屬法律有變更，依刑法第2
    條第1 項規定，比較新、舊法結果，仍應適用較有利於被告
    之行為時法律即舊法論以連續犯（最高法院95年第8 次刑事
    庭會議決議參照）。則被告其先後多次轉讓甲基安非他命予
    甲○○，先後各1 次轉讓予林津及乙○○之行為，時間緊
    接，所犯罪名相同，顯係出於概括犯意為之，為連續犯，依
    修正前刑法第56條之規定，以一罪論，並加重其刑。檢察官
    雖僅就被告自94年12月12日起至同年月21日止，轉讓第二級
    毒品甲基安非他命予甲○○1 次之犯行部分起訴，而未就其
    他9 次之轉讓犯行起訴，惟此部分事實既與前開論罪部分有
    連續犯之裁判上一罪關係，為起訴效力所及，本院自得一併
    審理，併此敘明。另被告自承其轉讓第二級毒品予甲○○、
    林津、乙○○之數量不多，且證人甲○○於原審審理時證
    稱伊每次施用量不大等語（見原審卷第127 頁），且又無證
    據足證被告轉讓之第二級毒品數量達淨重10公克以上之情事
    ，自無適用毒品危害防制條例第8 條第6 項規定加重其刑之
    餘地，亦併此敘明。
三、原審認被告所犯上開犯行罪證明確，因而適用毒品危害防制
    條例第8 條第2 項、刑法第11條、第56條規定，並審酌被告
    曾有違反毒品危害防制條例等前科案件，素行不良，有臺灣
    高等法院被告前案紀錄表1 份在卷足參，其明知甲基安非他
    命戕害人之身心，竟違反禁令，連續多次轉讓甲基安非他命
    予年輕人甲○○、林津、乙○○等人施用，嚴重戕害甲○○、林津、乙○○之身心健康，所為非是，惟念其犯後於
    原審審理時坦承轉讓第二級毒品甲基安非他命犯行，並非全
    然無悔意，及其犯罪動機、手段、目的等一切情狀，量處有
    期徒刑2 年，並認扣案之吸食器1 組、短玻璃球1 個、長玻
    璃球1 個、紅色鏟管1 個，因均摻含甲基安非他命成分，有
    卷附高雄醫學大學附設中和紀念醫院95年4 月11日編號0000
    -000號、0000-000號、0000-000號、0000-000號檢驗報告可
    稽（見原審卷第77至79頁、第81頁）；上開吸食器1 組、短
    玻璃球1 個、長玻璃球1 個及紅色鏟管1 個等物，均係被告
    所有，供其轉讓毒品時所用之物，業據被告於原審審理時供
    陳在卷，且該物無法與毒品完全析離，亦應視同毒品，認均
    應依毒品危害防制條例第18條第1 項前段規定沒收銷燬之；
    另扣案之空夾鍊袋2 包與酒精燈1 個等物，亦為被告所有，
    供其轉讓毒品時所用之物，業據被告於原審審理時供承在卷
    ，均應依毒品危害防制條例第19條第1 項之規定，而予以宣
    告沒收，其認事用法，核無不合，量刑亦屬允當。被告上訴
    意旨否認犯罪，指摘原判決不當，為無理由，應予駁回。
四、公訴意旨另以：被告自94年12月19日起，至同年月21日15時
    45分許間之某時止，另無償轉讓第二級毒品甲基非他命予乙○○1 次，因認被告此部分亦涉犯毒品危害防制條例第8 條
    第2 項之轉讓第二級毒品甲基安非他命罪嫌云云。訊據被告
    ，堅決否認有此部分犯行，且承前所述，並查無積極證據足
    資證明被告有何檢察官所指上開於94年12月21日以外時間之
    轉讓第二級毒品甲基安非他命予乙○○之犯行，自不能以乙○○於偵訊中不明確之證述，即遽認被告確有此部分之犯行
    。此部分原應為被告無罪之諭知，惟檢察官既認被告此部分
    轉讓第二級毒品犯行與前揭經本院論罪科刑之轉讓第二級毒
    品甲基安非他命犯行，有連續犯之裁判上一罪關係，爰不另
    為無罪之諭知，附此敘明。
乙、被訴販賣第二級毒品甲基安非他命部分：
一、公訴意旨另以：被告自94年12月12日起，至同年月21日15時
    45分許止之期間內，以每包新臺幣（下同）500 元至1000元
    不等之價格，將甲基安非他命販賣予甲○○至少1 次。又自
    94年12月19日起，至同年月21日15時45分許止之期間內，以
    每包1000元之價格，將甲基安非他命販賣予乙○○1 次，因
    認被告另涉有毒品危害防制條例第4 條第2 項販賣第二級毒
    品甲基安非他命罪嫌云云。
二、按犯罪事實應依證據認定之，無證據不得認定犯罪事實；不
    能證明被告犯罪者，應諭知無罪之判決。刑事訴訟法第154
    條第2 項、第301 條第1 項分別定有明文。又認定犯罪事實
    之證據，係指足以認定被告確有犯罪行為之積極證據而言，
    如未能發現相當證據或證據不足以證明，自不能以推測或擬
    制之方法，以為裁判基礎（最高法院29年度上字第3105號及
    40年度台上字第86號判例意旨參照）；且認定不利於被告之
    事實，須依積極證據，苟積極證據不足為不利被告之認定時
    ，即應為有利於被告之認定，更不必有何有利之證據；而認
    定犯罪事實所憑之證據，雖不以直接證據為限，間接證據亦
    包括在內，然而無論直接證據或間接證據，其為訴訟上之證
    明，須於通常一般之人均不致有所懷疑，而得確信其為真實
    之程度者，始得據為有罪之認定，倘其證明尚未達到此一程
    度，而有合理之懷疑存在而無從使事實審法院得有罪之確信
    時，即應由法院為諭知被告無罪之判決（最高法院30年度上
    字第816 號、76年度台上字第4986號判例意旨參照）。
三、檢察官認被告涉犯上開罪嫌，係以證人甲○○及乙○○於偵
    查中之陳述及扣案物品等為其論據。訊據被告堅決否認有何
    檢察官所指之販賣第二級毒品甲基安非他命犯行，並於原審
    審理時辯稱：伊沒有販賣第二級毒品甲基安非他命，伊僅有
    將第二級毒品甲基安非他命無償轉讓予甲○○及乙○○施用
    等語，另於本院審理時辯稱：只有查獲當天，在伊家裏有將
    甲基安非他命放在桌上，伊去廁所時，他們拿去施用，伊沒
    有販賣過毒品等語。經查：
  (一)證人甲○○雖於偵訊時證稱被告有販賣第二級毒品甲基安非
    他命之行為（見偵卷第18頁）。然甲○○於警詢時未證稱其
    所施用之第二級毒品甲基安非他命為被告所販賣等語，其於
    警詢時證稱：「我所吸食之安非他命是丙○○提供給我吸食
    的，他並未向我收錢」等語（見94年12月21日警詢筆錄，警
    卷二第20頁）；另甲○○於原審審理時亦證稱：伊未向被告
    購買過第二級毒品甲基安非他命等語，其證稱：「……當時
    我的精神恍惚也會緊張，因為在警局時警察有叫我一定要講
    出藥頭，我當時會害怕，因為我剛從勒戒出來，我怕會被收
    押，我才說是丙○○賣毒品給我，事實上我從來沒有跟丙○○就毒品有金錢上的交易。」、「（在你出所後到被查獲這
    段時間你所施用的甲基安非他命是否都是被告提供給你？）
    是。」、「（被告提供甲基安非他命給你，你是否有給被告
    金錢？）沒有，因為被告知道我沒有什麼錢。」等語（見原
    審95年5 月11日審判筆錄，原審卷第125 頁、第128 頁）；
    再於本院審理時證稱：不曾向被告購買甲基安非他命等語（
    本院95年11月8 日審判筆錄，見本院卷第65頁）。則甲○○
    對於被告是否有販賣第二級毒品甲基安非他命之事，前後所
    陳述並不一致，是否可採，已有可疑，且其於原審法院審理
    時所解釋於檢察官偵訊時何以會陳述被告販賣之情，依常情
    亦非全無可能，則甲○○偵訊時所為較不利於被告之陳述是
    否可採，即有可疑。此外，甲○○對其究竟分別於何時、分
    別以多少價錢及共幾次向被告購買第二級毒品甲基安非他命
    等重要問題於偵訊時均未明確證述，是甲○○是否確曾向被
    告購買第二級毒品甲基安非他命，即除甲○○於偵訊中之證
    述外，並無其他佐證可證明其於偵訊之證詞為真實，故尚不
    能以甲○○尚有可疑之證詞，即遽認被告有此部分販賣第二
    級毒品甲基安非他命之行為。
  (二)再者，乙○○雖於偵訊時證稱被告有販賣第二級毒品甲基安
    非他命之行為（見94年12月22日偵訊筆錄，偵卷第19頁）。
    然乙○○於警詢時亦未證稱其所施用之第二級毒品甲基安非
    他命為被告所販賣，其證稱：「我所吸食之安非他命是丙○○提供給我吸食的，他並未向我收錢」等語（見94年12月21
    日警詢筆錄，警卷二第11頁）。乙○○雖於偵訊時證稱：伊
    自94年12月22日，亦即偵訊之2 天前，開始施用第二級毒品
    甲基安非他命，總共施用3 次，1 次在自家，另外2 次在被
    告家中，且伊僅跟被告購買過1 次云云（見94年12月22日偵
    訊筆錄，偵卷第23頁）。但據上，若乙○○僅向被告購買過
    1 次，則乙○○對其究於何時、以多少價錢向被告購買第二
    級毒品甲基安非他命應可清楚說明，然乙○○除對於雙方交
    易時間無法確定外，對於交易金額亦僅證稱大約拿1000元云
    云（見偵卷第19頁），是證人乙○○偵訊時所為較不利於被
    告之證詞是否可採，已有可疑。再其於本院審理時又改稱：
    並未向被告購買甲基安非他命，於偵查中是說向被告拿的毒
    品數量是約1000元左右，但被告並未向伊收錢等語（見95年
    11 月8日審判筆錄，本院卷第67頁），則乙○○上開偵訊時
    所證既已有可疑，且於本院審理時再翻異前詞，則自不能以
    其偵訊時尚有可疑之證詞，即遽認被告此部分之犯行。此外
    ，本案扣案之殘留安非他命殘渣之吸食器1 組、短玻璃球1
    個、長玻璃球1 個、紅色鏟管1 個及空夾鍊袋2 包與酒精燈
    1 個等物，其均係一般供人施用毒品時所使用之工具，故僅
    能證明被告有與甲○○、林津及乙○○共同施用第二級毒
    品甲基安非他命犯行，或被告轉讓毒品後以該等工具供甲○○、林津及乙○○等人在其住處施用之事實，並不能以上
    開扣案物品推認被告有販賣第二級毒品甲基安非他命之行為
    。
  (三)綜上所述，檢察官提出之證據無法證明被告販賣第二級毒品
    甲基安非他命之犯行，且又亦查無其他積極證據可以證明被
    告有販賣第二級毒品甲基安非他命之行為，則被告此部分之
    犯行即屬不能證明。
四、原審就此部分以不能証明被告犯罪，而為無罪之諭知，核無
    違誤，檢察官仍執前詞，指摘原判決此部分不當，為無理由
    ，亦應予駁回。
據上論斷，應依刑事訴訟法第368條，判決如主文。
本案經檢察官沈紹嘉到庭執行職務。
中    華    民    國    95    年    11    月    22    日
                  刑事第七庭    審判長法  官   莊飛宗
                                      法  官   孫啟強
                                      法  官   邱明弘
以上正本證明與原本無異。
如不服本判決，應於判決送達後10日內向本院提出上訴狀，其未
敘述理由者並應於提出上訴狀後10日內向本院補提理由書（應附
繕本）。
中    華    民    國    95    年    11    月    22    日
                                       書記官  黃玉珠
附錄本判決論罪科刑法條：
毒品危害防制條例第8條第2項
轉讓第二級毒品者，處 6 月以上 5 年以下有期徒刑，得併科新臺
幣70萬元以下罰金。


司法院資訊處製作；財團法人民間司法改革基金會備份。
